# 关于金融资产分类的问题

提问人：胖狐狸 时间：2016-04-06 16:16:40
在国际会计准则体系下，就说的比较明白，持有至到期投资是要有活跃市场报价的。其实你从持有到期条件不满足要调整到可供出售这个要求就可以看出，之所以设置持有到期，是因为准则认为所有投资都是应该用公允价值计量的，但有的主体会说我的投资虽然是有公允价值，但是我会一直持有到期，我的现金流不考虑信用风险的话是固定的，不受市场价格变动风险的影响。这时候如果还要用公允价值计量，就会出现偏差。所以就设定一个持有至到期投资的项目，说好吧你可以用摊余成本来计量，但是只要你一天不持有到期了，立马得重分类到可供出售给我按照公允价值计量去。虽然在咱们国内准则中没有明确说持有到期的投资必须要有活跃报价，但是在 22 号的应用指南中有对持有到期的投资的分类有明确的指引说是债券类产品，所以我理解这一点跟国际会计准则的要求其实是一致的。 从这个角度说，你这个理财投资应该是没有活跃市场报价的，所以无法分类到持有至到期了。但如你所说分类为可供出售是否可以呢？我理解估计也不行，因为对于可供出售类别的计量要求用公允价值，准则里面只对无活跃报价的权益工具和相关衍生工具有成本法的豁免处理，你理财投资可能不行。那到时你怎么去计量它的公允价值呢？所以看来看去还是归入贷款和应收款项比较保险，又可以摊余成本计量。个人意见仅供参考哈

回答人：chenyiwei
因为理财产品的期限多在一年内，所以报表上列报为其他流动资产。

回答人：chenyiwei
理财产品一般不会同时约定保本和约定收益，所以并不构成一项金额固定或可确定的收款权利（尽管实际操作中几乎都可以实现）。
实际操作中一般作为可供出售金融资产核算，期末公允价值接近于本金+约定利息。